---
output: github_document
---

```{r, include = FALSE}
knitr::opts_chunk$set(
  collapse = TRUE,
  comment = "#>",
  fig.path = "man/figures/README-",
  out.width = "100%"
)
```

# firstlibjuliette

## Présentation

`firstlibjuliette` est un package R conçu pour fournir des outils d’analyse des données des élus locaux en France.  
Il permet de :
- Valider le format des données,
- Calculer des statistiques sur les élus (âge, fonction, distribution des professions, etc.),
- Visualiser certaines distributions sous forme de graphiques.

Ce package facilite l'analyse des données en proposant des fonctions dédiées aux communes et aux départements.

## Installation

Pour installer `firstlibjuliette` depuis GitHub, utilisez :

```{r}
# Installer devtools si ce n'est pas déjà fait
install.packages("remotes")

# Installer firstlibjuliette
remotes::install_github("juliette-grison/firstlib_juliette")
```

## Utilisation

### Charger le package

```{r}
library(firstlibjuliette)
```

### Exemple : Analyser une commune 

```{r}
# Import de la base de données
df <- firstlibjuliette::df

# Sélection du data.frame
df_bordeaux <- df[df[["Libellé.de.la.commune"]] == "Bordeaux", ]

# Création d'un objet commune
df_bordeaux <- creer_commune(df_bordeaux)

# Résumé des informations de la commune
summary(df_bordeaux)

# Visualisation des professions des élus
plot(df_bordeaux)
```

### Exemple : Analyser un département

```{r}
# Import de la base de données
df <- firstlibjuliette::df

# Sélection du data.frame
df_gironde <- df[df[["Libellé.du.département"]] == "Gironde", ]

# Création d'un objet commune
df_gironde <- creer_departement(df_gironde)

# Résumé des informations de la commune
summary(df_gironde)

# Visualisation des professions des élus
plot(df_gironde)
```

## Aperçu des fonctionnalités principales

### Fonctions de création

creer_commune() : Convertit un data.frame en objet commune.

creer_departement() : Convertit un data.frame en objet departement.

### Fonctions d'analyse

summary.commune() : Affiche des statistiques clés sur une commune.

summary.departement() : Affiche des statistiques clés sur un département.

### Fonctions de visualisation

plot.commune() : Génère un graphique des professions des élus d'une commune.

plot.departement() : Génère un graphique des professions des élus d'un département.

## Compléments et documentation

Pour plus de détails, consultez les vignettes et la documentation complète sur le site du package : https://juliette-grison.github.io/firstlib_juliette/.

Ce package s'inscrit dans l'analyse des données publiques sur les élus locaux et peut être utilisé pour la recherche, la transparence et l'exploration des données électorales en France.

